【裁判字號】    99,上訴,1371
【裁判日期】    990426
【裁判案由】    毒品危害防制條例
【裁判全文】
臺灣高等法院刑事判決                99年度上訴字第1371號
上  訴  人
即  被  告  甲○○
上列上訴人即被告因違反毒品危害防制條例案件，不服臺灣士林
地方法院99年度審易字第340號，中華民國99年3月24日第一審判
決（起訴案號：臺灣士林地方法院檢察署98年度毒偵字第2150號
），提起上訴，本院判決如下：
    主  文
上訴駁回。
    理  由
一、按不服地方法院之第一審判決而上訴者，應向管轄第二審之
    高等法院為之；上訴書狀應敘述具體理由；上訴書狀未敘述
    上訴理由者，應於上訴期間屆滿後20日內補提理由書於原審
    法院。逾期未補提者，原審法院應定期間先命補正，刑事訴
    訟法第361條第1項、第2項、第3項分別定有明文。又第二審
    法院認為上訴書狀未敘述理由，或上訴有第362 條前段之情
    形者，應以判決駁回之，同法第367 條前段亦有明文規定。
    而所謂上訴之具體理由，必係依卷內既有訴訟資料或提出新
    事證，指摘或表明第一審判決有何採證認事、用法或量刑等
    足以影響判決本旨之不當或違法，而構成應予撤銷之具體事
    由，始足當之；倘僅泛言原判決認定事實錯誤、違背法令、
    量刑失之過重或輕縱，而未依上揭意旨指出具體事由，或形
    式上雖已指出具體事由，然該事由縱使屬實，亦不足以認為
    原判決有何不當或違法者，皆難謂係具體事由，俾與第二審
    上訴制度在請求第二審法院撤銷、變更第一審不當或違法之
    判決，以實現個案救濟及節制濫行上訴之立法目的相契合（
    最高法院97年度台上字第892 號判決參照）。是倘上訴人之
    上訴書狀雖敘述上訴理由，惟並未具體敘述第一審判決有何
    不當或違法情形，即與未敘述具體理由無異，所為上訴，即
    非適法。
二、查本件上訴人即被告甲○○因涉犯毒品危害防制條例第10條
    第1項之施用第一級毒品罪，經原審判處有期徒刑7月，被告
    不服原審判決，於民國（下同）99年4 月13日具狀提起第二
    審上訴，上訴理由略以：被告於98年1 月27日與98年10月14
    日亦因施用毒品罪為警查獲，於法院審理中。現今法律改「
    一罪一罰」，對於具「病患性病人」特質之被告而言，罰則
    過重，爰請審酌適量減輕刑責云云。然查，原審法院已審酌
    被告係受徒刑之執行完畢後，5 年內故意再犯本件之累犯，
    依法加重其刑，及施用毒品者具「病患性犯人」之特質，無
    法戒絕毒癮而一再施用，本為施用毒品者之特性，再犯施用
    毒品罪，量刑不宜過重，且新修正刑法已採一罪一罰，對於
    施用毒品者，每次施用毒品之犯行，均分別處罰，已足制裁
    被告各次施用毒品之犯行，被告曾經觀察、勒戒及強制戒治
    ，仍無法戒除毒癮，復又觸犯本件施用第一級毒品犯行，可
    認被告具有「病患性犯人」之特質，又本件被告僅施用第一
    級毒品1 次，其施用毒品係傷害自身健康，所生危害非鉅，
    及其犯後坦承犯行之態度、家庭經濟狀況等一切情狀而予以
    量刑，上訴理由所指俱已經原法院審酌，原判決亦無任何輕
    重失衡或違法不當之處，上訴意旨猶執前揭理由請求減輕其
    刑云云，未能具體指摘原判決於認定事實，適用法律及量刑
    等項有何違法或不當，揆諸上揭意旨，本件上訴顯不合法定
    程式，應予駁回，並不經言詞辯論為之。
據上論斷，應依刑事訴訟法第367條前段、第372條，判決如主文
。
中    華    民    國    99    年     4      月   26   日
                  刑事第三庭  審判長法  官  陳博志
                                    法  官  陳德民
                                    法  官  劉興浪
以上正本證明與原本無異。
如不服本判決，應於收受送達後10日內向本院提出上訴書狀，其
未敘述上訴之理由者並得於提起上訴後10日內向本院補提理由書
（均須按他造當事人之人數附繕本）「切勿逕送上級法院」。
                                    書記官  王詩涵
中    華    民    國    99    年    4     月    26    日

司法院資訊處製作；財團法人民間司法改革基金會備份。
